【裁判字號】    95,易,869
【裁判日期】    950707
【裁判案由】    傷害
【裁判全文】
臺灣臺北地方法院刑事判決               95年度易字第869號
公  訴  人  臺灣臺北地方法院檢察署檢察官
被      告  乙○○
                    （另案於臺灣臺北監獄執行中）
            甲○○
            丙○○
上列被告等因傷害案件，經檢察官提起公訴（九十四年度偵字第
一三八三五號），本院判決如下：
    主  文
本件公訴不受理。
    理  由
一、公訴意旨略以：被告乙○○前因違反毒品危害防制條例案件
    ，經本院以八十九年簡字第一三八號判處有期徒刑六月確定
    ，於民國九十一年五月十二日執行完畢。詎其仍不知悔改，
    於九十三年六月六日晚間十一時許，在臺北市○○區○○街
    五八三巷八弄十八號前，因細故與鄰居即被告丙○○發生爭
    執，竟與其兄即被告甲○○共同基於傷害他人身體之犯意聯
    絡，由被告乙○○抓住被告丙○○，被告甲○○則手持鍋子
    毆打被告丙○○，致被告丙○○受有上額二乘二公分腫脹、
    上唇○．五乘○．一公分挫傷、左耳後一乘○．○公分挫傷
    、左手掌○．五乘○．一公分挫傷三處、左手臂二乘一公分
    紅腫、右手臂二乘二公分瘀青、一．五乘二公分瘀青、一公
    分紅腫、右手掌二乘一公分瘀青等傷害；另被告丙○○亦不
    甘示弱，亦基於傷害他人身體之犯意，持剪刀與螺絲起子刺
    向被告甲○○，致被告甲○○受有右手多處小傷口等傷害等
    語，因認被告乙○○、甲○○、丙○○涉犯刑法第二百七十
    七條第一項之傷害罪嫌。
二、按告訴乃論之罪，告訴人於第一審辯論終結前得撤回其告訴
    ，又告訴經撤回者，應諭知不受理之判決，並得不經言詞辯
    論為之，刑事訴訟法第二百三十八條第一項、第三百零三條
    第三款及第三百零七條分別定有明文。
三、經查，本件傷害案件，公訴人認被告乙○○、甲○○、丙○○係涉犯刑法第二百七十七條第一項之傷害罪嫌，依同法第
    二百八十七條前段之規定，須告訴乃論。經查，告訴人丙○○、甲○○於本院九十五年七月三日準備程序時，已當庭以
    言詞撤回其告訴，有準備程序筆錄在卷可參（見本院卷第四
    三頁反面）可參，按諸上揭規定，本件爰不經言詞辯論，逕
    為諭知不受理之判決。
據上論斷，應依刑事訴訟法第三百零三條第三款、第三百零七條
，判決如主文。
中    華    民    國    95    年    7     月    7     日
                  刑事第十四庭  審判長法  官  吳靜怡
                                      法  官  孫萍萍
                                      法  官  李家慧
上正本證明與原本無異。
如不服本判決，應於判決送達後10日內向本院提出上訴狀（應抄
附繕本）。告訴人或被害人如對於本判決不服者，應具備理由請
求檢察官上訴，其上訴期間之計算係以檢察官收受判決正本之日
期為準。
                                      書記官  楊文祥
中    華    民    國    95    年    7     月   10     日


司法院資訊處製作；財團法人民間司法改革基金會備份。
